Minutes et répertoires du notaire Claude CARON, 8 juin 1619 - 7 avril 1639 (étude XXIII)
Archives nationales
- Minutes de Claude CARON, 11 juin 1619 - 7 avril 1639; MC/ET/XXIII/258 - MC/ET/XXIII/276
  - Minutes. 1628, MC/ET/XXIII/266; registre
    - CHANCELLERIE de TOULOUSE et Languedoc § Bail par les conseillers, notaires et secrétaires du Roi, maison couronne de France du nombre des 54, à François de LA JOUE, messager ordinaire de Paris à Toulouse,, demeurant à Paris rue de l'Hirondelle, paroisse Saint-André des Arts, au nom et comme procureur de Pierre PALIS, conseiller du Roi et chauffecire et scelleur héréditaires ès CHANCELLERIE de TOULOUSE et Languedoc durant 5 ans, des droits de sceau des lettres et expéditions des CHANCELLERIE de TOULOUSE et Languedoc, moyennant 3 500 livres par an; Autre bail par CONSEILLERS, NOTAIRES et SECRÉTAIRES du Roi, du droit de sceau de chancellerie de Chaumont., 18 janvier 1628; MC/ET/XXIII/266
    - APOTHICAIRE (Maître) bourgeois de Paris GAMARE (Pierre) rue de la Harpe § Constitution à Pierre GAMARE (En marge: 1656, 24 août quittance de rachat par Pierre GAMARE, avocat en Parlement, fils et héritier de défunt Pierre GAMARE); Déclaration au sujet de la constitution de Pierre GAMARE; Constitution à Pierre GAMARE, 18 et 19 janvier, 10 mars 1628, 18 janvier 1628 - 10 mars 1628; MC/ET/XXIII/266
      quittance; déclaration; Gamare, Pierre
    - GIGNY § Dépôt par Guillaume BALIN étudiant en médecine à Paris et Jean et Thaurin FAULCONNET frères, d'une attestation (avec cachet) des habitants de GIGNY et d'une procuration devant notaire royal de GIGNY, 23 janvier 1628; MC/ET/XXIII/266
    - BREQUIGNY (Pierre de) maître orfèvre à Paris § Inventaire des biens de défunt... en la maison où il est décédé, enseigne Notre-Dame rue du Bourg-l'Abbé, à la requête de Marguerite DOICT sa veuve, d'André PANIER, maître peintre, demeurant sur le pont Saint-Michel, à cause de Marie de BREQUIGNY, sa femme, de Simon DOICT, compagnon orfèvre et associé de Pierre de BREQUIGNY, frère de ladite veuve et associé du défunt, etc... Prisée de la marchandise d'orfèvrerie par Pierre BREANT, maître orfèvre à Paris (marchandises d'orfèvrerie en la possession de Jacques PIENNE, maître patenôtrier d'émail demeurant rue Saint-Denis.), 24 janvier 1628; MC/ET/XXIII/266
      inventaire; Brequigny, Pierre de
    - IVRY-sur-SEINE § Deux actes par Jean GALLAND, conseiller du Roi, maître des requêtes de ses maison et couronne de Navarre, demeurant à Paris rue Poupée, concernant des terres à IVRY-sur-SEINE, 29 janvier 1628; MC/ET/XXIII/266
    - DU BELLAY (Martin) Chevalier des ordres du Roi, conseiller en ses conseils d'état et privé, capitaine de 100 hommes d'armes de ses ordonnances, maréchal des camps et armées de S.M. et son lieutenant général au gouvernement d'ANJOU, prince d'YVETOT, marquis de TOUARCE, baron de LA HAYE JOUSLAIN, seigneur de GIZEUX et autres lieux, demeurant en son château de Gizeux en Anjou § Constitution de Michel BERAULT, praticien au Palais fondé de procuration de Martin DU BELLAY du 26 janvier 1628 (acte sur parchemin avec cachet, joint), 4 février 1628; MC/ET/XXIII/266
      Du Bellay, Martin
    - PAVAGE (marché de) § Transport par Geoffroy AUBRY, maître paveur, Pavillon de la porte Bernard, à Julien LE BIGOT, receveur des Barrages de Paris, de la somme de 1100 livres contenue en deux mandements des Trésoriers de France à prendre sur les deniers de Claude DU MOULIN, ci-devant receveur des Barrages, de l'année 1620, pour ouvrages de pavé faits par ledit AUBRY sur le grand chemin de Corbeil à Melun, le long de la rivière de Seine et grand chemin de Paris à Troyes passant par le village de Guignes moyennant quoi led. AUBRY se rend possesseur de l'office de Commissaire des Tailles anciens cédé ce jour par DU MOULIN à LE BIGOT, 5 février 1628; MC/ET/XXIII/266
      marché; paveur-dalleur
    - BARRAGES de Paris § Vente d'office par Claude DU MOULIN, ci-devant receveur ancien et alternatif des BARRAGES de Paris, demeurant rue de Bièvre, à Julien LE BIGOT, receveur des BARRAGES de Paris, prévôté et vicomté de Paris, demeurant rue Sacalie, moyennant 2000 livres. Même date: transport par Geoffroy AUBRY, maître paveur, audit LE BIGOT, de 1100 livres à lui dûes pour ouvrages de pavé sur le grand chemin de Corbeil à Melun le long de la Seine, et grand chemin de Paris à Troyes., 5 février 1628; MC/ET/XXIII/266
    - DUBRAY (Toussaint) marchand libraire demeurant rue Saint-Jacques, à l'enseigne des Epis mûrs, paroisse Saint-Benoît § Obligation de François DU SOUCY, écuyer, envers Jacques PIERRE, marchand papetier, rue Vieille Bouclerie (à la suite 11 février 1628, caution de Toussaint DUBRAY), 9 février 1628; MC/ET/XXIII/266
      obligation; Dubray, Toussaint
    - MESLIN (Jean) maître menuisier demeurant dans l'enclos du Palais, sous la grande salle, paroisse Saint-Barthélemy § Marché de menuiserie par. .. aux maîtres de la Confrérie de la conception Notre-Dame, fondée en l'église Saint-Séverin, de faire une clôture de menuiserie pour servir à la chapelle de ladite Conception Notre Dame, suivant un dessin fait et signé entre les parties, et à terminer pour la Pentecôte prochaine, moyennant la somme de 400 livres. En marge: 1628, dernier septembre, quittance dudit MESLIN, auxdits maîtres de la Confrérie., 12 février 1628; MC/ET/XXIII/266
      marché; Meslin, Jean
    - BLOIS (Offices de regratiers et vendeurs de sel à petites mesures de la ville et faubourg, grenier à sel de) et chambre de Mer § Bail par Madeleine PINARD, veuve de Charles de PRUNELAY, chevalier, demeurant à Paris, pour 3 ans, à Nicolas REGNARD, chandelier privilégié suivant la cour, Jean LOVENY et Antoine MARTIN, chandeliers demeurant à Blois, des Offices de regratiers et vendeurs de sel à petites mesures de la ville et faubourg, grenier à sel de BLOIS, moyennant 2 350 livres de ferme annuelle. (A la suite, même date, ratification de François REGNARD, chandelier privilégié suivant la cour.), 14 février 1628; MC/ET/XXIII/266
      bail; Blois (Loir-et-Cher); commerçant
    - GRESSIER (Robert) maître barbier-chirurgien bourgeois de Paris, demeurant au carrefour de la rue de la Harpe § Constitution par Barbe de BRYE, demeurant rue et près de l'église Saint-André-des-Arts, à Robert GRESSIER, de 57 £ 10 s. de rente annuelle, moyennant 920 livres. (A la suite, 1630, 4 novembre, quittance de rachat par Robert GRESSIER comme héritier de défunt Nicolas GRESSIER, son père, aussi maître barbier-chirurgien), 16 février 1628; MC/ET/XXIII/266
      constitution de rente; quittance; Gressier, Robert
    - VERNIER (Pierre) Coûtelier ordinaire du Roi demeurant aux Galeries du Louvre § Procuration de. .. ayant droit par transport de Sainctain MASCRE., 17 février 1628; MC/ET/XXIII/266
      procuration; Vernier, Pierre
    - Contrat de mariage entre Philbert Chibert, procureur en la cour de parlement, demeurant rue Hautefeuille, et Marie de Saint-Leu, fille de défunts Léonor de Saint-Leu, notaire au Châtelet, et de Marguerite Le Camus, sa femme, du consentement d'Anne de Saint-Leu, sa sœur, femme de Jean Guillaume, procureur au grand conseil, curateur de ladite Marie de Saint-Leu., 20 février 1628; MC/ET/XXIII/266
      contrat de mariage; Hautefeuille (rue); Chibert, Philbert; Guillaume, Jean; Le Camus, Marguerite; Saint-Leu, Anne de; Saint-Leu, Léonor de (15..-1627); Saint-Leu, Marie de; notaire; procureur du roi (Ancien Régime); procureur de justice (Ancien Régime)
    - L'HOMME (François) maître serrurier à Paris § Quittance de rachat à Jean MICHEL, commissaire des Guerres, provenant des deniers de...; Accord entre ledit MICHEL et; Constitution à. .. demeurant rue de la Parcheminerie. 26 et 28 février, 11 mai 1628., 26 février 1628 - 28 février 1628; MC/ET/XXIII/266
      accord; quittance; L'homme, François
    - CHATILLON-sous-BAGNEUX § Vente par Madeleine CANAYE, femme et procuratrice de Paul PARANT de VILLEMENON, conseiller du Roi, intendant de l'amirauté de France, à Jean JUBIN, plâtrier et vigneron demeurant à CHATILLON-sous-BAGNEUX, d'un arpent quartier et demi de terre labourable au terroir dudit CHATILLON-sous-BAGNEUX lieu dit cocq au vin, moyennant 250 livres., 26 février 1628; MC/ET/XXIII/266
    - BOUSSINGAULT (Etienne) maître serrurier demeurant en l'Ile Notre-Dame, paroisse Saint-Louis § Quittance de. .. à Olivier LESPINTEL et Denis CHESNIER, locataires de sa maison., 3 mars 1628; MC/ET/XXIII/266
      quittance; Boussingault, Etienne
    - CHANCELLERIE de CHAUMONT § Bail par les conseillers, notaires et secrétaires du Roi, maison et couronne de France, du nombre des 54, pour 4 ans à Pierre LE GRAS, avocat au Parlement et siège présidial de Chaumont, à présent logé à la Croix blanche rue de la Huchette, du droit de sceau des lettres et expéditions de la CHANCELLERIE de CHAUMONT, moyennant 100 livres de loyer annuel., 10 mars 1628; MC/ET/XXIII/266
    - AUXERRE § Constitution par Edme SALOMON, procureur au Bailliage et siège présidial d'AUXERRE, à présent logé à Paris rue de la Mortellerie, Image Saint-François, en son nom et pour plusieurs habitants de la ville d'AUXERRE, de la paroisse de Saint-Père, à Pierre GAMARE, maître apothicaire-épicier, bourgeois de Paris, de 250 livres de rente, moyennant 4000 livres., 10 mars 1628; MC/ET/XXIII/266
    - CANAYE (Jean) conseiller du Roi et maître ordinaire en sa chambre des Comptes § Quittance d'Elisabeth BOURNEAU, veuve de Jean CANAYE, demeurant rue Saint-Jacques, paroisse Saint-Séverin, à Martin DU BELLAY, chevalier., 11 mars 1628; MC/ET/XXIII/266
      quittance; Canaye, Jean
    - BIJOUX § Reconnaissance par Corneille VAN LIESNEL, marchand flamand, demeurant à Paris rue des Trois Mores, enseigne de la ville d'Amiens, à Gilbert FONTAINE, maître tailleur d'habits, de la remise d'une boîte de cuire rouge contenant 13 rangs de médailles de camaïeux de porcelaine en l'une desquelles est figuré l'Empereur Rodolphe, une cassette de bois blanc dans laquelle s'est trouvé un petit cheval de bronze, un dragon de bronze, une petite cassette de cuir, un étui, etc. .. plusieurs bijoux, le tout à lui remis en conséquence d'un arrêt du Parlement, dont copie jointe., 13 mars 1628; MC/ET/XXIII/266
      reconnaissance; Van Liesnel, Corneille
    - DU BELLAY (René) Chevalier des ordres du Roi. § Inventaire d'un coffre ayant appartenu à défunt René DU BELLAY et étant en la maison de Julien LE BIGOT, receveur des Barrages de Paris, rue Sacalie, à la requête de Simon LOYSEAU, agissant comme procureur de Antoine de BRETAGNE, veuve de René DU BELLAY, et en l'absence de Martin DU BELLAY, chevalier, fils du défunt. (Copie de la procuration d'Antoinette de BRETAGNE, devant notaire d'Angers, du 7 mars 1628)., 15 mars 1628; MC/ET/XXIII/266
      inventaire; procuration; Du Bellay, René
    - Transport par Marguerite Frémins, veuve de feu Gabriel Boytel, marchand bourgeois de Paris, demeurant rue Zacarie (ou Sacalie), ayant droit par transport de Julien Le Bigot, receveur des barrages de Paris, à Anne de Loire, conseiller du roi, de 640 l. à prendre sur les 3200 l. dues par Bon Cothereau, notaire au Châtelet, et Anne Perier, sa femme, restant de 5000 l. contenues au contrat de transaction fait par ledit Cothereau (pardevant Nourry et Caron, le 4 septembre 1623), et ce en la présence de Bon Cothereau., 15 mars 1628; MC/ET/XXIII/266
      cession; Sacalie (rue); Zacharie (rue); Boytel, Gabriel; Cothereau, Bon; Frémins, Marguerite; Le Bigot, Julien; Loire, Anne de; Perier, Anne; commerçant; notaire; comptable
    - Promesse par Marguerite Frémins, veuve de feu Gabriel Boytel, marchand bourgeois de Paris, demeurant rue Zacarie (ou Sacalie), ayant droit de Julien Le Bigot, receveur des barrages de Paris, à Bon Cothereau, notaire au Châtelet, et Anne Perier, sa femme, de surseoir à toutes poursuites et contraintes, tant en leurs biens et meubles qu'en la personne dudit Cothereau, pour ce qu'ils doivent, et ce durant le temps de 6 mois., 15 mars 1628; MC/ET/XXIII/266
      promesse; Sacalie (rue); Zacharie (rue); Boytel, Gabriel; Cothereau, Bon; Frémins, Marguerite; Le Bigot, Julien; Perier, Anne; commerçant; notaire; comptable
    - COQUILLIÈRE (maîtresse) (Apprentissage) § Mise en apprentissage par Jacques CHEVALLIER, maître tailleur d'habits à Paris, pour 4 ans, d'Isabelle CHEVALLIER, sa fille, âgée de 15 ans, avec Françoise LE TELLIER maîtresse COQUILLIÈRE, femme de Fortin LAVOINE, conseiller du Roi, lieutenant au grenier à sel de Dreux, faisant toutes coiffures de deuil, moyennant 100 livres, 16 mars 1628; MC/ET/XXIII/266
    - LE PETIT (François) chevalier de l'ordre Saint-Jean de Jerusalem, commandant la commanderie de Moulin à Loudun, à présent logé à Paris rue du Foin en la maison du Heaume, paroisse Saint-Séverin. § Obligation de François LE PETIT envers Nicolas LE BANIER, maître de la maison du Heaume, de 207 livres 11 sols pour sa pension et celle de son cheval., 21 mars 1628; MC/ET/XXIII/266
      obligation; Le Petit, François
    - VALLÉE de MISÈRE § Vente par Martine DAVOYNE, veuve de Jean MORICE, maître tailleur d'habits bourgeois de Paris, à Nicolas MERCYER, tailleur d'habits et valet de chambre du Prince de CONDE, tous deux demeurant rue Bout-de-Brie, de sa part en une place sise VALLÉE de MISÈRE où était la maison vulgairement appelée la Marchandise avant l'incendie des ponts, moyennant 900 livres et les charges., 21 mars 1628; MC/ET/XXIII/266
    - MERCIER (Nicolas) § Vente par Jacques AUFRY, maître chandelier en suif à Paris et Marguerite de BREQUIGNY, sa femme, à Nicolas MERCIER, de leur part en une place, Vallée de Misère, où était la maison appelée la Marchandise avant l'incendie des Ponts; Autre vente d'une portion de la place de la Vallée de Misère à Nicolas MERCIER (relié plus loin), 21 mars 1628 - 22 mars 1628; MC/ET/XXIII/266
    - VALLÉE de MISÈRE Place où était la maison vulgairement appelée la Marchandise, avant l'incendie des ponts. § Vente par Jacques AUFRY, maître chandelier en suif à Paris et Marguerite de BREQUIGNY, sa femme, à Nicolas MERCIER maître tailleur d'habits à Paris, de leur part en une VALLÉE de MISÈRE, moyennant 520 livres et les charges., 22 mars 1628; MC/ET/XXIII/266
    - PETIT (Adrien) Gouverneur des pages de la Grande Ecurie du Roi demeurant à Bellozanne près de Gournay en Normandie, actuellement logé en la Grande Ecurie, paroisse Saint-Germain-l'Auxerrois § Certificat de Adrien PETIT à Etienne SANGLIER, garçon épicier, natif de Normandie, 31 mars 1628; MC/ET/XXIII/266
      Petit, Adrien
    - LE MERCIER (Pierre) valet de chambre du Roi et Jeanne HAMEAU, sa femme, demeurant rue de la Harpe § Obligation de Pierre LE MERCIER envers Philbert GUILLEMYN, sieur de MILLY, demeurant rue Serpente, de six vingts livres en prêt., 2 avril 1628; MC/ET/XXIII/266
      obligation; Le Mercier, Pierre
    - OFFICE de PROCUREUR POSTULANT au CHATELET et siège présidial de Paris § Vente par Madeleine de BESZE, veuve de Jean LEBER, procureur au Châtelet, demeurant rue de la Harpe, à Michel MARTIN, praticien au Châtelet de l'OFFICE de PROCUREUR POSTULANT au CHATELET et siège présidial de Paris et pratique, moyennant 1900 livres; Inventaire des biens de défunt Jean LEBER à la requête de ladite veuve., 2 avril 1628; MC/ET/XXIII/266
    - AULNAY-(sous-BOIS) § Promesse par Robert PETITFILS, jardinier terrassier à AULNAY-sous-BOIS AULNAY, en son nom et pour Pierre DUVAL, aussi jardinier terrassier à sous-bois AULNAY, à Louis VAUDIN, conseiller du Roi et général en sa cour des Monnaies, de terminer l'étang déjà commencé, dépendant du jardin de la maison dud. VAUDIN à AULNAY-sous-bois, à raison de 25 sols par toise., 3 avril 1628; MC/ET/XXIII/266
    - DOUJAT (Jean) Conseiller du Roi en sa cour de Parlement, demeurant rue Pierre Sarrazin § Quittance de rachat par Jean DOUJAT comme ayant eu rétrocession de Denis DOUJAT, avocat en Parlement, d'une rente qui avait été transportée par Jean DOUJAT, Françoise de HEVEZ, sa mère, veuve de Jean DOUJAT, conseiller du Roi et général en sa cour des Aides et constituée par Pierre DUMOULIN, avocat en Parlement, 3 avril 1628; MC/ET/XXIII/266
      quittance; Doujat, Jean
    - PESCHERAT (Nicolas) Chirurgien ordinaire de la Reine, demeurant rue de l'Arbre-Sec § Constitution par Claude COUSTURIER, maître barbier-chirurgien à Paris demeurant Place Maubert, et par Nicolas PESCHERAT, se faisant fort de Marie COUSTURIER, sa femme, à Berthin THURE, apothicaire à (Monclart) en Picardie, actuellement logé à Paris; Transport de rente par Jacques FRECHIN l'aîné laboureur à Saint-Germain-en-Laye, à Nicolas PESCHERAT, 6 avril 1628 - 26 avril 1628; MC/ET/XXIII/266
      transport de droits; Pescherat, Nicolas
    - LE CONTE (Denis) maître orfèvre demeurant rue de la Pelleterie, enseigne de la fauvette § Obligation de... envers Pierre LE JEUNE, prêtre habitué en l'église Saint-Séverin., 10 avril 1628; MC/ET/XXIII/266
      obligation; Le Conte, Denis
    - SAINT-OUEN § Bail par Jacques ANFRY, maître chandelier à Paris, rue de la Huchette, pour 6 ans, à Guillaume LEGER et Nicolas DO, vignerons à SAINT-OUEN, d'une maison sise grande rue de SAINT-OUEN avec grange, étable, jardin, moyennant 60 livres de loyer annuel et l'entretien du jardin., 10 avril 1628; MC/ET/XXIII/266
    - BEAUBOURG (rue) Maison où pend pour enseigne le Porcelet § Bail par Charles CROIZE, contrôleur du domaine du Roi au duché de Châtellerault, agissant comme tuteur de Maxime LE NOBLE et Charles CROIZE, pour 3 ans, à Robert FLEURY, maître corroyeur-baudroyeur, de la rue BEAUBOURG, moyennant 208 livres de loyer annuel., 13 avril 1628; MC/ET/XXIII/266
      bail; Beaubourg (rue)
    - ESTRÉE (François-Annibal) Chevalier, marquis de COEUVRE, premier baron de BOULENOIS, seigneur de TOMPEU, PRESLES, MASSY et autres lieux, conseiller du Roi en tous ses conseils, lieutenant général au Gouv. de l'Ile de France, gouverneur des bille et citadelle de Laon, maréchal de France, actuellement logé à l'Hôtel de Vendôme § Obligation de François-Annibal ESTRÉE envers Charles LE BOULLANGER, conseiller, secrétaire du Roi, de 10 000 livres en prêt, pour lesquelles il transporte même somme par les mains de Antoine LE SUEUR, valet de chambre de la feue reine Marguerite et son receveur en ses différentes seigneuries; Permission de François-Annibal ESTRÉE audit LE SUEUR, de faire moudre son grain au moulin de Fresleu appartenant à François-Annibal ESTRÉE, en considération des bons services qu'il lui rend; Transport par François-Annibal ESTRÉE aud.LE BOULLANGER., 15 avril 1628 - 23 août 1628; MC/ET/XXIII/266
      obligation; Estrée, François-Annibal
    - PROUST (Préjean) marchand de soie, bourgeois de Paris, demeurant rue Quincampoix § Obligation de Charles de JUSSEAU, chevalier, à présent logé à Paris rue de la Huchette, enseigne de l'Ange, envers Préjean PROUST, de 4 000 livres en prêt., 15 avril 1628; MC/ET/XXIII/266
      obligation; Proust, Préjean
    - SÉGUIER (Louis) Chevalier, baron de SAINT-BRISSON, seigneur d'ESMAULX et de SAINT FIRMIN, conseiller du Roi et gentilhomme ordinaire de sa Chambre, prévôt de Paris, demeurant rue d'Anjou aux marais du Temple § Quittance de Louis SÉGUIER comme ayant droit par rétrocession de Guillaume LE GAY, bourgeois de Paris (pardevant LE CAMUS et REVERSE, notaires à Paris le 11 décembre 1626), à Samuel MENJOT, procureur en la cour de Parlement., 25 avril 1628; MC/ET/XXIII/266
      quittance; Séguier, Louis
    - POURVOYEUR du Roi TARGAS (André) § Inventaire des titres et papiers de défunt André TARGAS, trouvés en un coffre dans une maison rue du Foin, au logis de Claude MOREL, procureur en Parlement, contenant plusieurs dettes de sa profession et marchés, à la requête de Catherine MENARD, sa veuve, demeurant à Châteaurenault en Touraine., 27 avril 1628; MC/ET/XXIII/266
      inventaire; Targas, André
    - DUPRÉ (Claire) fille de Jacques DUPRE, maître tailleur d'habits demeurant rue de la Huchette et de défunte Jeanne MERGER. § Mariage d'Eloi LE DOYEN, maître maréchal à Paris, demeurant rue de Mâcon, paroisse Saint-Séverin, et de Claire DUPRÉ. Parmi les témoins pour Claire DUPRÉ Marguerite DUPUIS, sa belle-mère, Claude LE CELLYER, maître écrivain à Paris, oncle maternel. Parmi les témoins pour Eloi LE DOYEN: Mre de MESGRIGNY, conseiller du Roi, maître ordinaire en sa chambre des Comptes, Roch SAVART, Etienne WASSY, maîtres maréchaux etc..., 30 avril 1628; MC/ET/XXIII/266
      contrat de mariage; Dupré, Claire
    - Quittance de rachat par Louis Ferrand, écuyer, demeurant rue de la Harpe, à François Lemoyne, notaire au Châtelet, demeurant rue et paroisse Saint-Séverin, d'une rente constituée à Louis Ferrand, l'aîné, défunt, par ledit Lemoyne, le 27 mai 1622 (pardevant Nourry et Cresse)., 30 avril 1628; MC/ET/XXIII/266
      quittance; acte de vente; Harpe (rue de la); Saint-Séverin (rue); Ferrand, Louis; Ferrand, Louis (l'aîné); Lemoyne, François; notaire
    - BEAUCOUSIN (Georges) ci-devant tapissier de l'écurie du Roi, demeurant au Pont Saint-Maur, et Thomasse de MONMARTRE, sa femme § Bail par Marguerite FREMINS veuve de Gabriel (BUTET) pour trois ans, à Georges BEAUCOUSIN, de la maison dans laquelle ils demeurent, enseigne de la Croix blanche, attenant au moulin dudit Pont moyennant 135 £ de loyer annuel. (A la suite: 1628, 27 juillet, ratification de TH. de MONMARTRE), 1er mai 1628; MC/ET/XXIII/266
      bail; Beaucousin, Georges
    - Mariage de Georges Beurrey, huissier au grand conseil du roi, demeurant rue du Petit-Pont, paroisse Saint-Séverin, fils de défunt Georges Beurrey (maître maçon à Paris) et de Marguerite Lescuyer, à présent femme de Gaspard Hubert, maître maçon, bourgeois de Paris, et de Françoise LE ROY, fille de défunt Jacques LE ROY, garde du scel des ville, prévôté et vicomté de Paris et de Elisabeth PINOT, demeurant rue des Lombards., 7 mai 1628; MC/ET/XXIII/266
      contrat de mariage; Petit-Pont (rue du); Beurrey, Georges (fils); Beurrey, Georges (père); Hubert, Gaspard; Lescuyer, Marguerite; huissier; maçon
    - MENJOT (Samuel) Procureur en la cour de Parlement, demeurant rue Hautefeuille § Inventaire des biens de défunt Samuel MENJOT, à la requête de Jacques MENJOT, tuteur des enfants du défunt et de Marie DENISE, jadis sa femme, de Jean MENJOT, procureur en la chambre des Comptes, etc...; Bail d'une grande maison rue Dauphine au nom des mineurs, 9 mai 1628 - 24 mai 1628; MC/ET/XXIII/266
      inventaire; bail; Menjot, Samuel
    - Quittance par Mathieu Bontemps, conseiller du roi et trésorier de France en la généralité de Soissons, demeurant rue et paroisse Saint-André-des-Arts, fils et seul héritier de défunt Mathieu Bontemps, notaire au Châtelet, à Antoine Pijaud, procureur en Parlement, pour le rachat d'une rente constituée par Jean Pijaud, aussi procureur au Parlement, audit défunt Bontemps, par contrat devant Garnon et Guillard, du 13 octobre 1615., 9 mai 1628; MC/ET/XXIII/266
      quittance; acte de vente; Saint-André-des-Arts (rue); Bontemps, Mathieu (fils); Bontemps, Mathieu (père); Pijaud, Antoine; Pijaud, Jean; notaire; procureur de justice (Ancien Régime); trésorier de France (Ancien Régime)
    - L'HOMME (François) maître serrurier demeurant rue de la Parcheminerie § Constitution par Jean MICHEL, commissaire des Guerres, à .., de 100 livres de rente, moyennant 1600 livres, 11 mai 1628; MC/ET/XXIII/266
      constitution de rente; L'homme, François
    - REVOL (Antoine de) Evêque et comte de Dol, conseiller du Roi en ses conseils d'état et privé, à présent logé à Paris, faubourg Saint-Germain, rue de Seine § Quittance par Antoine de REVOL, comme aîné et premier des héritiers de défunt Enemond de REVOL, conseiller du Roi en ses conseils d'état et privé, doyen de son Grand Conseil, à Louis DUPIN sergent à verge au Châtelet, de l'état dressé des biens et papiers du défunt., 18 mai 1628; MC/ET/XXIII/266
      quittance; Revol, Antoine de